【裁判字號】    97,易,335
【裁判日期】    980630
【裁判案由】    家暴傷害等
【裁判全文】
臺灣板橋地方法院刑事判決               97年度易字第335號
公  訴  人  臺灣板橋地方法院檢察署檢察官
被      告  甲○○
上列被告因家暴傷害等案件，經檢察官提起公訴（96年度偵字第
24864 號），本院以裁定進行簡式審判程序，判決如下：
    主  文
甲○○公然侮辱人，處拘役貳拾日，如易科罰金，以新臺幣壹仟
元折算壹日。又傷害人之身體，處有期徒刑肆月，如易科罰金，
以新臺幣壹仟元折算壹日；扣案武士刀壹支沒收。又傷害人之身
體，處有期徒刑肆月，如易科罰金，以新臺幣壹仟元折算壹日；
扣案武士刀壹支沒收。上開有期徒刑部分應執行有期徒刑陸月，
如易科罰金，以新臺幣壹仟元折算壹日。
    事  實
一、甲○○與丙○○係夫妻關係（於本件案發後已兩願離婚），
    乙○○則係丙○○之母，甲○○與丙○○、乙○○分別有家
    庭暴力防治法第3 條第1 款、第3 款所規定之家庭成員關係
    。甲○○與丙○○2 人因感情不睦，丙○○並向本院家事法
    庭聲請對甲○○核發保護令，雙方於民國96年10月12日上午
    ，均前往本院家事法庭開庭；嗣當日庭期結束後，甲○○仍
    心有不滿，乃騎乘其所有之車牌號碼CQR-338 號重型機車，
    欲前往丙○○位於臺北縣土城市○○路○ 段4 號住處，與丙○○理論；同日下午1 時50分許，甲○○騎乘機車行至學府
    路1 段8 號前時，適遇乙○○騎乘機車搭載丙○○亦行至該
    處，丙○○並下車進入學府路1 段6 號由林立騰所經營之便
    當店購買便當，甲○○見狀，即騎車上前與乙○○理論，2
    人一言不合，發生爭吵，甲○○竟基於公然侮辱之犯意，於
    該不特定多數人均得共見共聞、屬公共場所之路邊，以「幹
    你娘」、「臭機八」等穢語辱罵乙○○；乙○○不甘受辱，
    亦趨前拍打甲○○之安全帽，雙方因而發生拉扯，詎甲○○
    竟復基於傷害人之身體之犯意，自機車置物箱內取出其所有
    之武士刀1 支，朝乙○○之身體部位揮砍，致乙○○因而受
    有右腹部擦傷、左手第4 指皮膚缺損及右前胸及左腹部瘀傷
    等傷害；此時丙○○亦聞聲自便當店內走出，見乙○○正與
    甲○○發生拉扯，隨即上前阻擋甲○○，甲○○見丙○○上
    前，竟另基於傷害人之身體之犯意，亦持上開武士刀朝丙○○身體部位揮砍，致丙○○因而受有左肘背切傷合併應嘴骨
    折三頭肌斷裂、左前臂左第2 至第5 指遠端指節切傷，右大
    腿後、右肘、左側胸、左乳房及左臂多處挫傷等傷害；甲○○見乙○○、丙○○2 人均遭砍傷倒地後，即騎乘機車離去
    ，並將上開武士刀1 支遺留於現場。嗣經林立騰報警處理，
    經警趕赴現場，除將乙○○、丙○○2 人送醫救治外，並於
    現場扣得上開武士刀1 支。
二、案經乙○○、丙○○訴由臺北縣政府警察局土城分局報請臺
    灣板橋地方法院檢察署檢察官偵查起訴。
    理  由
一、上揭事實，業據被告甲○○於本院審理時坦白承認，核與告
    訴人乙○○、丙○○於警詢及偵查中檢察官訊問時指訴及結
    證所述之情節、證人林立騰於警詢及偵查中檢察官訊問時證
    述之情節均相符，並有現場照片數幀、亞東紀念醫院診斷證
    明書2 紙等在卷可稽，及武士刀1 支扣案可資佐證，足認被
    告上開自白，核與事實相符；本件事證明確，被告犯行堪以
    認定。
二、核被告所為，係犯刑法第309 條第1 項之公然侮辱罪、同法
    第277 條第1 項之傷害罪。被告與告訴人丙○○係夫妻關係
    ，告訴人乙○○則係告訴人丙○○之母，被告與告訴人丙○○、乙○○分別有家庭暴力防治法第3 條第1 款、第3 款所
    規定之家庭成員關係，被告對於告訴人乙○○所為上開公然
    侮辱、傷害等犯罪行為，及被告對告訴人丙○○所為上開傷
    害之犯罪行為，亦屬家庭暴力防治法第2 條第2 款所規定之
    家庭暴力罪。被告上開對於告訴人乙○○所為之公然侮辱、
    傷害、及對於告訴人丙○○所為之傷害行為，均犯意各別，
    行為互殊，應予分論併罰。爰審酌被告身為人夫及女婿，遇
    有爭執不睦，未思以理性方式尋求解決，反任意尋釁，並當
    街出言辱罵及揮刀逞兇，其行為對於告訴人乙○○、丙○○
    2 人所造成之損害非輕，且迄未能取得告訴人2 人之諒解，
    及被告於本院審理時，終知坦承犯行，態度尚稱良好等一切
    情狀，就其各項犯行分別量處如主文所示之刑，並均諭知易
    科罰金之折算標準，另就宣告之有期徒刑部分定其應執行之
    刑及諭知易科罰金之折算標準。扣案武士刀1 支，係被告所
    有供其本件傷害犯行所用之物，此據被告供承明確，爰依刑
    法第38條第1 項第2 款規定宣告沒收。
據上論斷，應依刑事訴訟法第284 條之1 、第273 條之1 第1 項
、第299 條第1 項前段，刑法第309 條第1 項、第277 條第1 項
、第41條第1 項前段、第51條第5 款、第38條第1 項第2 款，刑
法施行法第1 條之1 第1 項、第2 項前段，判決如主文。
本案經檢察官連思藩到庭執行職務
中    華    民    國    98    年     6    月    30    日
                刑事第十四庭  法  官  劉景宜
上列正本證明與原本無異。
如不服本判決，應於判決送達後10日內敘明上訴理由，向本院提
出上訴狀 (應附繕本) ，上訴於臺灣高等法院。其未敘述上訴理
由者，應於上訴期間屆滿後20日內向本院補提理由書「切勿逕送
上級法院」。
                              書記官  謝秀青
中    華    民    國    98    年    7     月    1     日
附錄本案論罪科刑法條全文：
刑法第277 條第1 項、第309 條第1 項
中華民國刑法第277條
（普通傷害罪）
傷害人之身體或健康者，處3年以下有期徒刑、拘役或1千元以下
罰金。
犯前項之罪因而致人於死者，處無期徒刑或7年以上有期徒刑；
致重傷者，處3年以上10年以下有期徒刑。
中華民國刑法第309條
（公然侮辱罪）
公然侮辱人者，處拘役或 3 百元以下罰金。
以強暴犯前項之罪者，處1年以下有期徒刑、拘役或5百元以下罰
金。


司法院資訊處製作；財團法人民間司法改革基金會備份。
